【裁判字號】    89,訴,2621
【裁判日期】    900410
【裁判案由】    毒品危害防制條例
【裁判全文】
臺灣臺中地方法院刑事判決                        八十九年度訴字第二六二一號
    公  訴  人  臺灣臺中地方法院檢察署
    被      告  甲○○
右列被告因毒品危害防制條例案件，經檢察官提起公訴（八十九年度毒偵字第六七七
九號），本院判決如左：
    主  文
甲○○施用第一級毒品，累犯，處有期徒刑捌月；又施用第二級毒品，累犯，處有期
徒刑陸月。應執行有期徒刑壹年。
    事  實
一、甲○○曾因違反肅清煙毒條例案件，經法院判處有期徒刑四月確定，於民國八十
    八年六月二十九日（起訴書誤載為八十八年五月七日）執行完畢。且曾因施用毒
    品案件，經本院依職權裁定送觀察勒戒後，認無繼續施用毒品之傾向，而於八十
    七年十一月二日以八十六年度訴字第八二四號為免刑判決確定。又於五年內基於
    概括之犯意，自八十八年一月上旬起至同年十二月四日止（八十八年四月二十七
    日起至八十八年六月二十九日止另案在監服刑期間除外），再連續施用第一級毒
    品海洛因、第二級毒品安非他命，經本院以八十八年度毒聲字第四一七號裁定送
    觀察、勒戒後，認有繼續施用毒品傾向，惟經本院於八十八年二月二十四日以八
    十八年度毒聲字第一一八二號裁定認毋須令入戒治處所施以強制戒治，即先行出
    所，其後復經臺灣高等法院臺中分院於八十八年六月一日以八十八年度毒抗字第
    二一○號裁定撤銷原裁定，令入戒治所施以強制戒治一年確定；其施用第一級毒
    品海洛因、第二級毒品安非他命之案件，則由臺灣高等法院臺中分院以八十九年
    度上訴字第七九二號判處應執行有期徒刑一年三月，並於八十九年七月十八日確
    定。繼甲○○因戒治之成效經評定合格，由本院裁定停止戒治併付保護管束，詎
    甲○○於保護管束期間，仍不知悔改，復另行起意，於八十九年九月二十九日回
    溯前九十六小時內，在不詳地點，以不詳方法，施用第一級毒品海洛因、第二級
    毒品安非他命各一次。嗣於八十九年九月二十九日，甲○○於保護管束中經臺灣
    臺中地方法院檢察署採尿送驗，呈嗎啡、安非他命陽性反應，始查獲上情。
二、案經臺灣臺中地方法院檢察署檢察官自動檢舉偵查起訴。
    理  由
一、訊據被告甲○○坦承右揭施用安非他命之事實，但矢口否認有施用海洛因之犯行
    。惟查，被告於八十九年九月二十九日經臺灣臺中地方法院檢察署採尿送驗之結
    果，呈嗎啡及安非他命陽性反應，有台灣尖端先進生技醫藥股份有限公司（原財
    團法人生物技術開發中心）濫用藥物尿液檢驗報告一紙附卷可稽。又被告因施用
    毒品案件，經本院依職權裁定送觀察勒戒後，認無繼續施用毒品之傾向，由本院
    於八十七年十一月二日以八十六年度訴字第八二四號為免刑判決確定。又於五年
    內基於概括之犯意，自八十八年一月上旬起至同年十二月四日止（八十八年四月
    二十七日起至八十八年六月二十九日止另案在監服刑期間除外），再連續施用第
    一級毒品海洛因、第二級毒品安非他命，經本院以八十八年度毒聲字第四一七號
    裁定送觀察、勒戒後，認有繼續施用毒品傾向，而由臺灣高等法院臺中分院以八
    十九年度上訴字第七九二號判處應執行有期徒刑一年三月，並於八十九年七月十
    八日確定等情，有臺灣高等法院臺中分院八十九年度上訴字第七九二號判決書一
    份及臺灣臺中地方法院檢察署刑案資料查註紀錄表在卷可查，足認本件被告三犯
    施用第一、二級毒品罪之事證明確，其犯行洵堪認定。
二、核被告甲○○所為，係犯毒品危害防制條例第十條第一項之施用第一級毒品罪、
    同條第二項之施用第二級毒品罪，其施用前持有第一級毒品海洛因、第二級毒品
    安非他命之低度行為，應均為施用之高度行為所吸收，不另論罪。又被告曾因違
    反肅清煙毒條例案件，經法院判處有期徒刑四月確定，於八十八年六月二十九日
    執行完畢，有臺灣臺中地方法院檢察署刑案資料查註紀錄表在卷可稽，其於五年
    之內再犯本件有期徒刑以上之罪，為累犯，應依刑法第四十七條之規定，加重其
    刑。爰審酌被告前因施用毒品犯行，經觀察、勒戒，先後由本院為免刑判決，及
    臺灣高等法院臺中分院判處罪刑後，猶故態復萌，再施用第一級、第二級毒品不
    輟，無視於毒品對於自身健康之戕害及國家對於杜絕毒品犯罪之禁令，然被告犯
    後尚知悔悟，諒之施用毒品者均有相當程度之生理成癮性及心理依賴性，其犯罪
    心態與一般刑事犯罪之本質並不相同，容應以「病人」之角度為考量，並側重適
    當之醫學治療及心理矯治為宜，且被告經施以長時間之強制戒治，固屬保安處分
    之一種，然既與其所應受之刑罰，同係限制人身自由，揆諸比例原則，量刑不宜
    過重等一切情狀，各量處如主文所示之刑，並定其應執行刑。
據上論斷，應依刑事訴訟法第二百九十九條第一項前段，毒品危害防制條例第十條第
一項、第二項、第二十條第三項，刑法第十一條前段、第四十七條、第五十一條第五
款，判決如主文。
中      華      民      國    九十      年      四      月      十      日
                                        法  官    陳  慧  珊
右正本證明與原本無異。
如不服本判決，應於送達後十日內向本院提出上訴狀（須附繕本），上訴於台灣高等
法院台中分院。
                                        書記官
中      華      民      國    九十      年      四      月      十      日
【附錄論罪科刑法條】
毒品危害防制條例第十條：
施用第一級毒品者，處六月以上五年以下有期徒刑。
施用第二級毒品者，處三年以下有期徒刑。


司法院資訊處製作；財團法人民間司法改革基金會備份。
